【裁判字號】    89,上訴,1851
【裁判日期】    890628
【裁判案由】    毒品危害防制條例
【裁判全文】
臺灣高等法院臺中分院刑事判決                  八十九年度上訴字第一八五一號
    上  訴  人  臺灣苗栗地方法院檢察署檢察官
    被      告  甲○○
右上訴人因被告毒品危害防制條例案件，不服臺灣苗栗地方法院八十九年度易字第三
六三號中華民國八十九年六月二十八日第一審判決（起訴案號：臺灣苗栗地方法院檢
察署八十八年度毒偵字第五二一號），提起上訴，本院判決如左：
      主  文
上訴駁回。
      理  由
一、公訴意旨略以：被告甲○○曾犯多次麻藥罪，最後一次於民國（下同）八十六年
    ，經台灣苗栗地方法院判處有期徒刑五月確定，於八十七年六月十日執行完畢，
    竟不思悔改，前又因施用毒品案件，經台灣苗栗地方法院裁定送觀察、勒戒執行
    完畢後無繼續施用毒品傾向，於八十七年九月十五日判決免刑確定。詎甲○○再
    於八十八年八月五日下午五時許，在新竹市○○路○段七九九巷八弄二十四號四
    樓施用第二級毒品安非他命，為警於同日晚上八時三十分許，持搜索票在上址查
    獲，並扣得吸食器乙組。經台灣苗栗地方法院裁定送觀察勒戒後，認有繼續施用
    毒品傾向，因認被告涉有施用第二級毒品之罪嫌云云。
二、按案件曾經判決確定者，應諭知免訴之判決，刑事訴訟法第三百零二條第一款定
    有明文。又訴訟上所謂一事不再理之原則，關於實質上一罪或裁判上一罪，亦均
    有其適用（最高法院六十年台非字第七七號判例參照）。經查被告甲○○前因另
    案於八十八年四月十七日無故持有專供施用毒品之器具一組及第二級毒品安非他
    命殘渣，於八十九年四月二十七日經台灣苗栗地方法院以八十八年度易字第九八
    八號判處有期徒刑三月，有上開案號之判決書乙份附卷可稽，因被告未上訴而於
    八十九年五月十九日告確定在案，亦有該院興刑丙八八易九八八字第一四七○號
    函暨臺灣苗栗地方法院檢察署檢察官執行指揮書各乙紙附卷可證。而本件被告係
    於前案訴訟中即八十八年八月五日，復因持有並施用第二級毒品安非他命案件，
    經台灣苗栗地方法院檢察署檢察官於八十九年二月二十九日提起公訴，有上開案
    號之起訴書一份附卷可稽。則因施用毒品行為與持有毒品行為係屬實質上一罪之
    關係，是本件被告於八十八年八月五日所為施用毒品之行為應為上開已判刑確定
    之持有第二級毒品行為之確定判決效力所及，依照首開說明，本件自應為免訴之
    判決。原審調查後依首開規定而為免訴之判決，核無違誤。檢察官上訴意旨以被
    告之上開二次行為時間相距四月之久，並非緊接，難認係基於概括犯意而為之，
    顯非連續犯為由，執以指摘原判決不當，並無理由，應予駁回。又本件係對於原
    審諭知免訴之判決而上訴，本院認其為無理由而駁回上訴，爰不經言詞辯論為之
    。
三、據上論結，應依刑事訴訟法第三百六十八條、第三百七十二條，判決如主文。
中      華      民      國    八十九     年      十     月      十一    日
                                  臺灣高等法院臺中分院刑事第八庭
                                        審判長法  官  羅  得  村
                                              法  官  林  輝  煌
                                              法  官  劉  榮  服
右正本證明與原本無異。
不得上訴。
                                              書記官  林  玉  惠
中      華      民      國    八十九     年      十     月      十三    日
                                                                        Ｃ


司法院資訊處製作；財團法人民間司法改革基金會備份。
